【裁判字號】    91,訴,1714
【裁判日期】    920221
【裁判案由】    搶奪
【裁判全文】
臺灣桃園地方法院刑事判決                        九十一年度訴字第一七一四號
    公  訴  人  臺灣桃園地方法院檢察署檢察官
    被      告  甲○○  男  三.
右列被告因搶奪案件，檢察官聲請簡易判決處刑（九十一年度偵字第九七七二號），
經本院改依通常程序審理，茲判決如左：
    主      文
甲○○意圖為自己不法之所有，而搶奪他人之動產，累犯，處有期徒刑捌月。
    事      實
一、甲○○曾因違反麻醉藥品管理條例案件，於民國八十五年一月三十日經台灣嘉義
    地方法院判處有期徒刑六月，八十五年六月二十一日易科罰金執行完畢。復因煙
    毒案件，於八十六年六月三十日經台灣高等法院台南分院判處有期徒刑二年六月
    ，嗣執行中於八十八年二月五日假釋出獄，迄八十九年六月二十日期滿假釋未經
    撤銷，所處徒刑以執行完畢論。詎尚不知悔改，復意圖為自己不法之所有，於九
    十年六月五日上午十一時二十分許，在桃園縣桃園市○○路○段一０一號「肯德
    基速食店」二樓，先藉故問路趨近乙○○，嗣則在其桌旁徘徊，後即趁賴女低頭
    看書疏於防備之際，霍然自右側出手奪取賴女所有，置於桌上左側而為賴女視線
    所及之摩托羅拉牌Ｖ八０八八型手機一支（值新台幣一萬二千元）。得手後旋朝
    店外逃逸，乙○○見狀亦在後追趕。迨甲○○跑至一樓店外始為路人逮獲，送警
    究辦。
二、案經桃園縣警察局移送台灣桃園地方法院檢察署檢察官偵查起訴。
    理      由
一、訊據被告甲○○，固坦稱於前開時、地，自桌上拿取被害人乙○○所有之手機一
    支等情不諱，惟辯稱其係以假裝問路之方式，待賴女回頭後再趁機竊取該支手機
    云云。但查，被告如何先藉故問路趨近乙○○，嗣則在賴女桌旁徘徊，後即趁賴
    女低頭看書疏於防備之際，自右側出手拿取賴女所有，置於桌上左側之手機一支
    ，被告係在賴女眼前而非回頭之際為之等各情，業據乙○○於偵查及本院審理時
    ，指述綦詳且前後一致不移，並有贓物領據一紙在卷可憑，稽以賴女與被告本無
    仇隙，衡情，其顯無故為杜情構節以橫陷被告之虞，佐此狀，是見乙○○指述之
    各節悉實，據而足徵被告果有右揭以公然之法，利用疏於防備之際而搶奪賴女手
    機之犯行，灼然無疑。被告托詞辯稱係趁賴女回頭時下手云云，核屬避就之詞，
    不足採信。綜述，本件事證已明，被告犯行洵堪認定，應依法論科。
二、核被告甲○○所為，係犯刑法第三百二十五條第一項之搶奪罪。查被告曾有如事
    實欄所載之犯罪科刑執行情形，有台灣高等法院被告全國前案紀錄表一份在卷可
    按。其受有期徒刑執行完畢後，於五年內再犯有期徒刑以上之本罪，為累犯，應
    依法加重其刑。爰審酌被告犯罪動機、目的、手段、搶奪財物之價值、犯行所生
    危害及其犯後態度等情狀，量處如主文所示之刑。
三、本件檢察官原聲請簡易判決處刑，惟經本院認有刑訴訟法第四百五十一條之一第
    四項但書所列之情形，爰改依通常程序審判，末此敘明。
據上論斷，應依刑事訴訟法第四百五十二條、第二百九十九條第一項前段，刑法第三
百二十五條第一項、第四十七條，判決如主文。
本案經檢察官鍾和憲到庭執行職務。
中      華      民      國    九十二    年      二      月    二十一    日
                              臺灣桃園地方法院刑事第三庭
                                  法  官  蔡榮澤
右正本證明與原本無異。
如不服本判決，應於判決送達後十日內向本院提出上訴狀( 應附繕本 )。
                                  書記官  何慧娟
中      華      民      國    九十二    年      二      月    二十四    日
附本件論罪科刑依據之法條：
刑法第三百二十五條第一項
意圖為自己或第三人不法之所有，而搶奪他人之動產者，處六月以上五年以下有期徒


司法院資訊處製作；財團法人民間司法改革基金會備份。
